臺灣臺南地方法院刑事判決　　　　　　96年度交簡上字第58號
上　訴　人
即　被　告　甲○○
上列上訴人因公共危險案件，不服本院中華民國96年2月15日96
年度交簡字第366號第一審刑事簡易判決（檢察官聲請簡易判決
處刑案號：96年度偵字第2166號），提起上訴，本院管轄之第二
審合議庭裁定進行簡式審判程序，判決如下：
    主  文
上訴駁回。
    事  實
一、甲○○於民國九十四年間，曾因酒醉駕車之公共危險案件，
    經臺灣臺南地方法院檢察署檢察官以九十四年度偵字第一二
    二○一號為緩起訴處分確定，於九十五年十一月九日期滿（
    不構成累犯），竟仍不知警惕，於九十六年一月十三日上午
    六時十分許起至同日上午七時許止，在臺南市○○區○○路
    夜歡舞廳內與同事飲用啤酒後，已達不能安全駕駛動力交通
    工具之程度，猶於同日上午七時三十分許，駕駛車牌號碼Ｌ
    九Ｋ－五六五號重型機車搭載同事離去，嗣於同日七時三十
    分許，行經臺南市安平區○○○街與怡平路口時，因未戴安
    全帽為警攔檢測後，測得其呼氣中酒精濃度高達每公升○．
    六○毫克，而查獲上情。
二、案經臺南市警察局移送臺灣臺南地方法院檢察署檢察官偵查
    後聲請簡易判決處刑。
    理  由
一、上揭犯罪事實，業據被告於警詢、偵查及本院審理中坦承不
    諱，且有酒精濃度測試單、刑法第一百八十五條之三案件測
    試觀察紀錄表、臺南市政府警察局舉發違反道路交通管理事
    件通知單各一件附卷可稽，足見被告之自白確與事實相符，
    堪予採信。再按服用酒類不能安全駕駛動力交通工具之認定
    ，參考德國、美國之認定標準，對於酒精濃度呼氣已達每公
    升○．五五毫克或血液濃度達百分之○．一一以上，肇事率
    為一般正常人之十倍，應認為已達不能安全駕駛之標準（法
    務部八十八年五月十八日八八法檢字第一六六九號函釋可資
    參照）。而本件被告酒後呼氣酒精濃度已達每公升○．六○
    毫克，足徵被告已達不能安全駕駛動力交通工具之程度。綜
    上，本件事證明確，被告犯行堪以認定，自應依法論科。
二、核被告甲○○所為，係犯刑法第一百八十五條之三之服用酒
　　類不能安全駕駛動力交通工具而駕駛罪。原審以被告罪證明
    確，因而適用刑法第一百八十五條之三、第四十一條第一項
    前段，刑法施行法第一條之一規定，並審酌先前曾因酒後駕
    車公共危險案件，經檢察官為緩起訴處分，甫於九十五年十
    一月九日緩起訴期間屆滿，旋即再犯本件犯行，足認前次緩
    起訴處分不足使其心生警惕，並參酌被告犯罪後態度等一切
    情狀，量處有期徒刑四月，並諭知易科罰金之折算標準，認
    事用法均無違誤，量刑亦稱妥適。被告上訴意旨略謂：九十
    六年一月十三日剛好同事生日，又比平常晚下班，喝了少許
    啤酒，住在附近的同事拜託伊送他回家，伊認為精神狀況良
    好，就騎機車送同事回家，剛好遇到警察，伊不是不知悔改
    ，只是存一時的好意，送人回家，也想順便在他家休息，所
    以才犯此錯誤，且伊必須負起一家之計，伊不願意給小孩負
    面影響，想易科罰金，但是以其工作收入維持家庭開支已很
    困難，而原審判決如易科罰金以新臺幣（下同）二千元折算
    一日，算算要二十四萬元，伊真的負擔不起，為此，提起上
    訴，請求從輕量刑等語。惟查：
(一)按關於刑之量定，係實體法上賦予法院得為自由裁量之事項
    ，苟已斟酌刑法第五十七條各款所列情狀，而未逾越法定刑
    度，或濫用其權限，即不得任意指摘為違法，最高法院著有
    七十二年度臺上字第六六九六號、七十五年度臺上字第七○
    三三號判例、九十五年度臺上字第七三一五號、第七三六四
    號判決意旨可資參照。且在同一犯罪事實與情節，如別無其
    他加重或減輕之原因，下級審法院量定之刑，亦無過重或失
    輕之不當情形，則上級審法院對下級審法院之職權行使，原
    則上應予尊重，最高法院著有八十五年度臺上字第二四四六
    號判決意旨足供參照。
(二)本件被告所犯之刑法第一百八十五條之三之服用酒類不能安
    全駕駛動力交通工具而駕駛罪，其法定刑度為「一年以下有
    期徒刑、拘役或三萬元以下罰金」，則原審量處被告有期徒
    刑四月，及諭知如易科罰金，以新臺幣二千元折算一日之標
    準，係在法定刑度內，並無違法可言。被告雖以上述理由認
    原審量刑過重，請求從輕量刑等語，惟刑法第五十七條所定
    之科刑輕重標準，應就個別行為人之個別情形予以考量，而
    非有一定之標準。本件被告前於九十四年間，因酒醉駕車公
    共危險案件，經臺灣臺南地方法院檢察署檢察官以九十四年
    度偵字第一二二○一號為緩起訴處分確定，甫於九十五年十
    一月九日期滿，竟不知引以為誡，再次酒醉駕車，顯然無視
    於法律規定及政府強力宣導酒醉駕車之禁令，對其他道路使
    用者之潛在性危險甚高，危害非輕，則原審依被告之個別情
    況，依其職權行使，於法定刑度內量處被告上開刑期，並諭
    知得易科罰金之折算標準，難謂原審有何違法失當之處。此
    外，復查無其他足資減輕所科刑度之事由，是原審量刑亦無
    過重之虞，揆諸上開裁判意旨，本院自當予以尊重。
(三)從而，被告以原審量刑過重為由提起上訴，請本院求從輕量
    刑云云，其上訴自無理由，應予駁回。
據上論斷，應依刑事訴訟法第四百五十五條之一第一項、第三項
、第二百七十三條之一第一項、第三百六十八條，判決如主文。
本案經檢察官乙○○到庭執行職務。
中　　華　　民　　國　　96　　年　　7 　　月　　5 　　日
                  刑事第六庭  審判長法　官　張瑛宗
                                    法　官  黃莉莉
                                    法　官  孫淑玉
以上正本證明與原本無異。
不得上訴。
中　　華　　民　　國　　96　　年　　7 　　月　　5 　　日
                                    書記官  馬愛君
附錄本案論罪科刑法條：
中華民國刑法第185條之3
服用毒品、麻醉藥品、酒類或其他相類之物，不能安全駕駛動力
交通工具而駕駛者，處 1 年以下有期徒刑、拘役或 3 萬元以下
罰金。
